臺灣板橋地方法院刑事判決             100年度易字第3741號
公  訴  人  臺灣板橋地方法院檢察署檢察官
被      告  許家豪
上列被告因違反毒品危害防制條例案件，經檢察官提起公訴（
100年度毒偵字第6150號），被告於準備程序進行中，就被訴事
實為有罪之陳述，本院告知其簡式審判程序之旨，聽取當事人意
見後，裁定依簡式審判程序審理，茲判決如下：
    主  文
許家豪施用第二級毒品，累犯，處有期徒刑陸月，如易科罰金，
以新臺幣壹仟元折算壹日。
    事  實
一、許家豪前於（一）民國95年間因施用毒品案件，經本院以95
    年度毒聲字第31號裁定送勒戒處所施以觀察、勒戒後，因認
    無繼續施用毒品傾向，於95年3月2日釋放出所，該次施用毒
    品犯行並經臺灣板橋地方法院檢察署檢察官以95年度毒偵字
    第56號為不起訴處分確定；（二）又於96年間因施用毒品案
    件，經本院以96年度簡字第16號判決處有期徒刑4月（嗣經
    本院以96年度聲減字第773號裁定減為有期徒刑2月）確定，
    於96年7月16日執行完畢出監；（三）再於96年間因施用毒
    品案件，經本院以96年度簡字第2969號判決處有期徒刑5月
    ，上訴後於96年7月13日撤回上訴確定（嗣經本院以96年度
    聲減字第7204號裁定減為有期徒刑2月又15日）確定；（四
    ）又於96年間因竊盜案件，經本院以96年度簡字第7999號判
    決處有期徒刑4月，於97年2月6日確定；（五）另於96年間
    仍因施用毒品案件，經本院以96年度簡字第4689號判決處有
    期徒刑6月，上訴後於97年8月1日撤回上訴確定；（六）再
    於97年間因施用毒品案件，經本院以97年度簡字第2258號判
    決處有期徒刑5月確定；（七）另於97年間因施用毒品案件
    ，經本院以97年度簡字第9470號判決處有期徒刑5月確定，
    前揭（四）、（五）、（六）經本院以97年度聲字第4927號
    裁定定應執行刑為有期徒刑1年2月確定，與前揭（三）、（
    七）各案所處徒刑經接續執行後，於98年12月29日縮短刑期
    執行完畢出監；詎仍不知悔改，復基於施用第二級毒品甲基
    安非他命之犯意，於100年7月25日晚間某時許，在新北市三
    重區徐匯中學捷運站旁某工地，以將甲基安非他命置於玻璃
    球上燒烤吸食其煙霧之方式，施用甲基安非他命1次。嗣於
    100年7月27日晚間9時許，為警在新北市○○區○○路1段
    185號前查獲，經採集其尿液送驗結果，呈安非他命及甲基
    安非他命陽性反應，始悉上情。
二、案經新北市政府警察局海山分局報告臺灣板橋地方法院檢察
    署檢察官偵查起訴。
    理  由
一、上述犯罪事實，業據被告許家豪於本院準備程序及審理時坦
    承不諱，而其為警採集之尿液，經以酵素免疫分析法初步篩
    選，再以氣相層析質譜儀分析法確認，呈現安非他命及甲基
    安非他命陽性反應等情，有臺灣檢驗科技股份有限公司100
    年8 月18日UL/2011/00000000號濫用藥物檢驗報告（檢體編
    號：B0000000）、新北市政府警察局海山分局毒品案件尿液
    檢體編號及姓名對照表各1 份在卷可稽，足認被告之自白與
    事實相符。又觀諸事實欄所示被告之前案紀錄，被告於觀察
    勒戒執行完畢釋放後5 年內，又因施用毒品犯行經追訴處罰
    ，有臺灣高等法院被告前案紀錄表1 份附卷可憑，其再犯本
    案，不屬毒品危害防制條例第20條規定之「初犯」或「5 年
    後再犯」，自應依同條例第10條處罰（最高法院97年度第5
    次刑事庭會議決議參照）。本案事證明確，被告犯行洵堪認
    定，應依法論科。
二、按毒品危害防制條例於92年7月9日修正公布，自93年1月9日
    起施行，其中第20條、第23條將施用毒品之刑事處遇程序，
    區分為「初犯」、「五年內再犯」、「五年後再犯」。依其
    立法理由之說明：「初犯」，經觀察、勒戒或強制戒治後，
    應為不起訴處分或不付審理之裁定；經觀察、勒戒或強制戒
    治執行完畢釋放後，「五年內再犯者」，因其再犯率甚高，
    原實施之觀察、勒戒及強制戒治既已無法收其實效，爰依法
    追訴或裁定交付審理。至於經觀察、勒戒或強制戒治執行完
    畢釋放後，「五年後再犯者」，前所實施之觀察、勒戒或強
    制戒治已足以遮斷其施用毒品之毒癮，為其自新及協助其斷
    除毒癮，仍適用「初犯」規定，先經觀察、勒戒或強制戒治
    之程序。從而依修正後之規定，僅限於「初犯」及「五年後
    再犯」二種情形，始應先經觀察、勒戒或強制戒治程序。倘
    被告於5年內已再犯，經依法追訴處罰，縱其第3次（或第3
    次以上）再度施用毒品之時間，在初犯經觀察、勒戒或強制
    戒治執行完畢釋放5 年以後，已不合於「五年後再犯」之規
    定，且因已於「五年內再犯」，顯見其再犯率甚高，原實施
    觀察、勒戒或強制戒治，已無法收其實效，即應依該條例第
    10條處罰（最高法院95年度台非字第59號、第65號判決意旨
    及最高法院95年第7次刑事庭會議決議、97年度第5次刑事庭
    會議意旨參照）。本件被告既曾於前案觀察勒戒後「五年內
    再犯」，且經法院判處罪刑確定，本案再次施用第二級毒品
    ，揆諸前揭說明，即非屬毒品危害防制條例第20條第3項所
    定「五年後再犯」之情形，是檢察官依法起訴，於法並無不
    合。故核被告所為，係犯毒品危害防制條例第10條第2項之
    施用第二級毒品罪。其為前揭犯行而持有第二級毒品甲基安
    非他命，持有之低度行為，應為施用之高度行為所吸收，不
    另論罪。又被告曾有如事實欄所示之前案及執行完畢紀錄，
    有臺灣高等法院被告前案紀錄表1份在案足稽，其於有期徒
    刑執行完畢5年內，故意再犯有期徒刑以上之罪，為累犯，
    應依刑法第47條第1 項之規定加重其刑。另被告於100 年7
    月27日晚間遭查獲施用第二級毒品犯行後，於翌日凌晨警詢
    時即主動供出甲基安非他命毒品上游為「小童」及「阿迪」
    ，且提供渠等聯絡販賣毒品用之行動電話，警方因而據以聲
    請通訊監察而循線查獲童立偉及褚義誠，並就渠等涉嫌販賣
    毒品罪分別移送臺灣板橋地方法院檢察署檢察官以100 年度
    偵字第25287 號、100 年度偵字第27927 號偵查，其中童立
    偉涉嫌販賣毒品之100 年度偵字第27927 號案件業經檢察官
    提起公訴，現由本院以100 年度訴字第2773號案件審理中等
    情，有被告警詢筆錄影本1 份、新北市政府警察局海山分局
    刑事案件移送書影本2 份、本院公務電話紀錄2 紙及童立德
    、褚義誠之臺灣高等法院被告前案紀錄表各1 份在卷可稽，
    足見被告確有供出毒品來源，並因而查獲正犯之情事，爰依
    毒品危害防制條例第17條第1 項之規定，就其本件施用第二
    級毒品犯行，減輕其刑，並依刑法第71條第1 項規定先加後
    減之。爰審酌被告已因多次相同犯行經戒毒處遇或執行徒刑
    ，猶未能知所警惕，顯然漠視法令之禁制，惟其犯罪行為主
    要係戕害自身，且事後坦承犯行，犯後態度尚可，及其施用
    毒品之動機、目的、素行、兼衡其智識程度、家庭狀況等一
    切情狀，量處如主文所示之刑。
據上論斷，應依刑事訴訟法第273條之1第1項、第299條第1 項前
段，毒品危害防制條例第10條第2 項、第17條第1 項、刑法第11
條前段、第47條第1 項、第41條第1項前段，判決如主文。
本案經檢察官范孟珊到庭執行職務。
中    華    民    國   100    年    11    月    24    日
                  刑事第十七庭  法  官  方祥鴻
以上正本證明與原本無異
如不服本判決應於送達後10日內向本院提出上訴狀
                                書記官  洪紹甄
中    華    民    國   100    年    11    月    24    日
附錄本案論罪科刑法條全文：
毒品危害防制條例第10條
施用第一級毒品者，處 6 月以上 5 年以下有期徒刑。
施用第二級毒品者，處 3 年以下有期徒刑。